臺灣板橋地方法院刑事判決　　　　　　　94年度訴字第1013號
公　訴　人　臺灣板橋地方法院檢察署檢察官
被　　　告　乙○○
上列被告因槍砲彈藥刀械管制條例等案件，經檢察官提起公訴（
94年度核退偵字第155 號），本院判決如下：
    主  文
乙○○未經許可，持有子彈，累犯，處有期徒刑肆月，併科罰金
新臺幣玖仟元，罰金如易服勞役，以佰元（即新臺幣玖佰元）
折算壹日，扣案試射後之土造子彈壹顆沒收；又故買贓物，累犯
，處有期徒刑柒月。應執行有期徒刑拾月，併科罰金新臺幣陸仟
元，罰金如易服勞役，以佰元（即新臺幣玖佰元）折算壹日，
扣案試射後之土造子彈壹顆沒收。
    事  實
一、乙○○前於民國90、91年間，因違反毒品危害防制條例及偽
    造文書等案件，分別經本院90年度易字第2366號判決判處有
    期徒刑6 月，如易科罰金以3 百元折算1 日，並經臺灣高等
    法院91年度上訴字第1142號判決駁回被告上訴而告確定；及
    經本院三重簡易庭以91年度重簡字第471 號判決判處有期徒
    刑4 月，如易科罰金以3 百元折算1 日確定，嗣經定其應執
    行刑有期徒刑9 月，而於92年3 月24日假釋出監，並於同年
    8 月2 日假釋期滿執行完畢（構成本件累犯）。竟猶不知悔
    改，明知非經許可，不得持有槍砲彈藥刀械管制條例所管制
    具有殺傷力之子彈，仍於93年3 月間某日在臺北縣三重市某
    處，以新臺幣（下同）5 百元之代價，向姓名年籍不詳、綽
    號「小惠」之成年女子購得具有殺傷力之土造子彈1 顆，而
    無故持有之；乙○○又明知丙○○所有之身分證及輕型機車
    駕照各1 張、甲○○所有之身分證、汽車駕照、行照、保險
    證、健康保險IC卡各1 張等物（係丙○○、甲○○先後於93
    年10月1 日3 時許、同年10月7 日17時許，分別在臺北縣泰
    山鄉○○路○ 段560 號、臺北縣板橋市○○路上某處遭竊）
    ，均屬遭竊之贓物，竟仍於同年10月初某日，在臺北縣三重
    市○○路○ 段路邊某處，以2 千元之代價，向姓名年籍不詳
    、綽號「小真」之成年女子故買之。嗣於同年10月19日23時
    許，為警在臺北縣三重市○○街357 巷13號3 樓住處查緝毒
    品案件時當場查獲（毒品部分由檢察官另行偵辦），並扣得
    上開土造子彈1 顆、丙○○之身分證及輕型機車駕照各1 張
    、甲○○之身分證、汽車駕照、車牌號碼H3—8766號自用小
    客車行照、保險證及健康保險IC卡各1 張等物，始查知上情
    。
二、案經臺北縣政府警察局三重分局報請臺灣板橋地方法院檢察
    署檢察官偵查起訴。
    理  由
一、訊據被告乙○○就上揭犯罪事實全部坦白承認，核與告訴人
    丙○○、甲○○之指訴相符，而扣案之土造子彈1 顆，經送
    內政部警政署刑事警察局鑑定結果，認係土造子彈（具直徑
    7.7mm 金屬彈頭），經實際試射，可擊發，認具殺傷力等情
    ，有該局93年11月17日刑鑑定第0000000000號槍彈鑑定書1
    份附卷可按，復有贓物認領保管單2 紙、土造子彈照片1幀
    附卷可佐，並有上開土造子彈1 顆（經鑑定試射後，已無殺
    傷力，並非違禁物）扣案可資佐證，堪認被告前開自白與事
    實相符。本件事證明確，被告犯行堪予認定。至同案查獲之
    犯罪嫌疑人金建國於警詢時供稱：前開甲○○所有之身分證
    、汽車駕照、行照、保險證、健康保險IC卡各1 張等物係伊
    在93年10月7 日在板橋市○○路街上拾獲云云，核與前揭事
    證不符，顯係金建國圖卸刑責及迴護被告乙○○之詞，要無
    可採，併此敘明。
二、核被告乙○○所為，係犯槍砲彈藥刀械管制條例第12條第4
　　項之未經許可持有子彈罪及刑法第349 條第2 項之故買贓物
    罪。被告所犯上開2 罪，犯意各別，行為互殊，應分論併罰
    。又被告有如事實欄所示科刑執行之前科，有臺灣高等法院
    被告前案紀錄表1 份在卷可按，其於受有期徒刑之執行完畢
    後，5 年內再犯本件有期徒刑以上之罪，為累犯，應依刑法
    第47條之規定加重其刑。爰審酌被告有多次前科，素行非佳
    ，竟仍不知謹守份際，以免誤蹈法網，仍向不知名之成年女
    子購買土造子彈及他人失竊之證件，嚴重危害社會之治安及
    告訴人等之個人資料安全，並有引發後續犯罪行為之虞，惡
    性非輕，惟被告所持有之土造子彈僅1 顆，數量甚少，且其
    犯後坦承犯行，尚知悔悟等一切情狀，分別量處如主文所示
    之刑，並定其應執行刑。扣案之土造子彈1 顆，業經實際試
    射而不具殺傷力，但仍為被告所有供犯本件無故持有子彈罪
    之物，爰依法宣告沒收。
據上論斷，應依刑事訴訟法第 299 條第 1 項前段，槍砲彈藥刀
械管制條例第12條第4 項，刑法第11條前段、第349 條第2 項、
第47條、第42條第2 項、第51條第5 款、第38條第1 項第2 款，
罰金罰鍰提高標準條例第1 條前段、第2 條，現行法規所定貨幣
單位折算新臺幣條例第2條，判決如主文。
本案經檢察官陳孟黎到庭執行職務。
中　　華　　民　　國　　94　　年　　6 　　月　　23　　日
                  刑事第五庭    法　官  許映鈞
以上正本證明與原本無異。
如不服本判決，應於送達後10日內向本院提出上訴狀（須附繕本
）。
                                書記官　呂苗澂
中　　華　　民　　國　　94　　年　　6 　　月　　23　　日
附錄本案論罪科刑法條全文：
中華民國刑法第349條
收受贓物者，處三年以下有期徒刑、拘役或五百元以下罰金。
搬運、寄藏、故買贓物或為牙保者，處五年以下有期徒刑、拘役
或科或併科一千元以下罰金。
因贓物變得之財物，以贓物論。
槍砲彈藥刀械管制條例第12條
未經許可，製造、販賣或運輸子彈者，處1 年以上7 年以下有期
徒刑，併科新台幣500 萬元以下罰金。
未經許可，轉讓、出租或出借子彈者，處6 月以上5 年以下有期
徒刑，併科新台幣300 萬元以下罰金。
意圖供自己或他人犯罪之用，而犯前二項之罪者，處3 年以上10
年以下有期徒刑，併科新台幣700 萬元以下罰金。
未經許可，持有、寄藏或意圖販賣而陳列子彈者，處5 年以下有
期徒刑，併科新台幣300 萬元以下罰金。
第 1 項至第 3 項之未遂犯罰之。
